【裁判字號】    99,勞小上,6
【裁判日期】    990621
【裁判案由】    給付薪資
【裁判全文】
臺灣臺北地方法院民事判決             99年度勞小上字第6號
上  訴  人  元廣股份有限公司
法定代理人  乙○○
被上訴人    甲○○
上列當事人間請求給付薪資事件，上訴人對於中華民國98年10月
27日本院臺北簡易庭98年度北勞小字第122號第一審小額民事判
決提起上訴，本院判決如下：
  主   文
上訴駁回。
第二審訴訟費用新臺幣壹仟伍佰元由上訴人負擔。
    理   由
一、按對於小額程序第一審裁判之上訴或抗告，非以其違背法令
    為理由，不得為之，民事訴訟法第436條之24第2項定有明文
    。本件上訴人提起上訴，形式上已指摘本院臺北簡易庭98年
    度北勞小字第122號第一審判決（以下簡稱原審判決）不適
    用法則，而違反民事訴訟法第277條等規定之情形，應認尚
    符合民事訴訟法第436條之24第2項之規定，其提起上訴，應
    認為已具備合法要件，先予敘明。
二、本件上訴意旨略以：
（一）被上訴人於民國97年12月4日、97年12月9日2天只於上午
      之「上班欄」打卡，打卡時間為晚上6時59分、6時58分之
      下班時間，不能證明被上訴人該2日確有上班。至被上訴
      人考勤表大部分之下班時間雖皆在下班之晚上6時後，然
      上訴人公司員工每人下班時間均在晚上6時以後，但無人
      領取加班費，足見員工雖有逾時下班情形，但非加班，且
      上訴人工作規則第10條規定，有特殊情形必須加班，應事
      先向主管申請核准，3天內填寫加班單確認，然被上訴人
      於97年12月間，並未事先向主管申請核准加班，上訴人無
      需給付加班費。
（二）按當事人主張有利於己之事實者，就其事實有舉證之責任
      ，民事訴訟法第277條定有明文。被上訴人未能證明其於
      97年12月4日、97年12月9日有正常上班，上訴人以曠職為
      由拒絕給付薪資自有理由。又按勞動基準法（以下簡稱勞
      基法）第24條固規定雇主延長勞工工作時間者，延長工作
      時間之工資依左列標準加給之，惟此反面解釋即為雇主未
      延長勞工工作時間者，即無需給付工資。原審判決未適用
      上開法律規定，以駁回被上訴人關於97年12月4日、97年
      12月9日兩日工資及其他加班費之請求，顯有判決不適用
      法則之違法，並聲明：１、原判決廢棄；２、被上訴人在
      第一審之訴駁回。
三、經查：
    上訴人雖主張原審判決未適用民事訴訟法第277條前段、勞
    基法第24條規定，而有違背法令云云，惟查：
（一）上訴人雖主張97年12月4日、同年月9日兩天被上訴人之打
      卡不明確，無法看出上班時間，故扣減此部分薪資云云，
      然被上訴人主張係因打卡鐘未調整，才發生重疊情形等語
      。經查，系爭97年12月4日、同年月9日兩天雖只於上午之
      上班欄有打卡紀錄，然打卡時間分別係「18：59」、「18
      ：58」，顯非一般上班時間而係下班時間，且該打卡處確
      有與其他時間之重疊現象，有微電腦音樂打卡鐘之考勤表
      在卷可稽（見本院98年度司促字第3407號卷第4頁），堪
      認被上訴人所辯係未調打卡鐘以致紀錄不清為可採，況上
      訴人於原審中亦未爭執被上訴人於該兩日確有上班（見原
      審卷第37頁），足見上訴人就此利己事實，已盡舉證之責
      ，原審判決因而以不能僅因無法看出上班時間，即認上訴
      人主張被上訴人未上班故不予計薪為有理由，從而判命上
      訴人給付薪資，難認有何判決違背舉證責任相關規定之情
      。
（二）再查，上訴人以員工每人下班時間均在晚上6時以後，但
      無人領取加班費，足見員工雖有逾時下班情形，但非加班
      ，且被上訴人於97年12月間，並未事先向主管申請核准加
      班，故無需給付加班費云云，然被上訴人於97年12月2日
      、97年12月5日、97年12月10日、97年12月11日、97年12
      月12日、97年12月15日、97年12月21日、97年12月22日、
      97年12月23日之下班時間分別為「20：23、20：32、19：
      17、19：38、22：27、23：50、21：54、22：24、19：27
      」，有被上訴人所提、並為上訴人不否認之考勤表附卷可
      稽（見原審卷第4頁），確係逾時上班，原審因認衡酌常
      情若非有加班必要，員工何須逾時工作而不下班，故認上
      訴人僅以未經申請核准加班，即不予核發加班費，非有理
      由，而依勞基法第24條規定，判命上訴人給付延長工作時
      間之加班費新臺幣2889元，亦難認有何判決不適用法令之
      處。
（三）綜上所述，上訴人所為上開指摘，僅係就原審取捨證據、
      認定事實之職權行使指摘其不當，均不足認原判決有何違
      背法令之情形。
四、按小額事件之第二審判決，倘依上訴意旨足認上訴為無理由
    者，得不經言詞辯論為之，民事訴訟法第436條之29第2款定
    有明文。本件依上訴意旨足認原判決並無上訴人所指違背法
    令之情事，業如前述，上訴意旨指摘原判決不當，求予廢棄
    改判，顯無理由，爰不經言詞辯論而駁回之。
五、訴訟費用負擔之依據：本件上訴裁判費為新臺幣1500元，應
    由上訴人負擔，爰確定如主文第二項所載。
六、據上論結，本件上訴為無理由，依民事訴訟法第436條之29
    第2款、第436條之32第1項、第2項、第436條之19第1項、第
    449條第1項、第78條，判決如主文。
中    華    民    國    99    年    6     月    21    日
                   勞工法庭審判長  法  官  丁蓓蓓
                                   法  官  黃書苑
                                   法  官  孫正華
以上正本係照原本作成。
本判決不得上訴。
中    華    民    國    99    年    6     月    21    日
                                   書記官  林秀娥

司法院資訊處製作；財團法人民間司法改革基金會備份。
